【裁判字號】    97,交聲,1415
【裁判日期】    970630
【裁判案由】    違反道路交通管理處罰條例聲明異議
【裁判全文】
臺灣臺北地方法院交通事件裁定        97年度交聲字第1415號
原處分機關  臺北市交通事件裁決所
異  議  人  甲○○
即受處分人
上列異議人即受處分人因違反道路交通管理處罰條例案件，對於
臺北市交通事件裁決所民國97年5 月12日所為北市裁二字第裁22
-C00000000號處分（原處分案號：臺北縣政府警察局北縣警交字
第C00000000 號），聲明異議，本院裁定如下：
    主  文
異議駁回。
    理  由
一、按汽車駕駛人，行經有燈光號誌管制之交岔路口闖紅燈者，
    處新臺幣（下同）1 千8 百元以上5 千4 百元以下罰鍰，並
    記違規點數3 點，道路交通管理處罰條例第53條第1 項、第
    63條第1 項第3 款分別定有明文。
二、本件受處分人即異議人甲○○駕駛所有車牌號碼317-LF號營
    業小客車，於民國97年1 月25日上午9 時28分許，行經臺北
    縣新店市○○路○ 段與安和路交岔路口時，直行安康路雙向
    綠燈，但左轉安和路之號誌為紅燈，受處分人竟逕左轉安和
    路往中和方向，違反道路交通管理處罰條例第53條第1 項規
    定，經臺北縣政府警察局交通隊新店分隊警員沈玄德在安和
    路上攔檢舉發，嗣受處分人於通知單上所載應到案日期前向
    臺北市交通事件裁決所提出申訴，經原舉發單位調查結果，
    仍認受處分人有其上開違規之行為，臺北市交通裁決所乃依
    同上規定，裁處受處分人罰鍰2 千7 百元，並記違規點數3
    點等情，有舉發違反道路交通管理事件通知單、採證照片、
    臺北縣政府警察局新店分局書函、臺北市交通事件裁決所違
    反道路交通管理事件裁決書、送達證書在卷可按，堪以認定
    。
三、受處分人異議意旨略以：(一)安康路得左轉安和路之情形，安
    康路上直行綠燈時間長達1 分鐘，對方車道無來車，且紅燈
    前之黃燈，均可左轉安和路；(二)員警攔檢點在交岔路口前方
    50公尺路邊，未事先設立警告牌；(三)伊因父親繼承財產糾紛
    ，遇司法黃牛、官官相護，本件違規行為乃微罪，請准予免
    罰云云。
四、本院經查，臺北縣政府警察局交通隊新店分隊警員沈玄德因
    親見受處分人在臺北縣安康路、安和路交岔路口，左轉紅燈
    之際，逕行左轉安和路，當場攔檢舉發，此據臺北縣政府警
    察局新店分局97年3 月20日北縣警店交裁字第0970013859號
    函覆明確。受處分人雖辯稱：安康路雙向綠燈時，可以左轉
    安和路云云。惟經本院函詢臺北縣政府交通局，據臺北縣政
    府97年6 月12日北府交工字第0970432921號函附「新店市○
    ○路○ 段安和路路口號誌時制暨號誌設置圖」顯示，上午9
    時至11時之時制計畫，第一時相係直行箭頭綠燈及左轉箭頭
    綠燈之組合，左轉箭頭綠燈30秒，此時安康路1 段往新店方
    向之車輛，可以左轉安和路；接著第二時相乃直行箭頭綠燈
    105 秒，此時安和路方向顯示紅燈，不得左轉；再第三時相
    則為安康路方向紅燈，亦不得左轉，此經公務電話紀錄確認
    無誤。基此，受處分人上開所辯，顯與事實不符，自無可取
    。至受處分人爭執：員警攔檢處未事先設立警告牌云云。惟
    據警察實施臨檢作業規定第8 條關於「交通稽查執行要領」
    「違規事實明確案件之稽查」：「執行交通稽查時，於違規
    人或車輛攔停後，即應告知違規人攔停事由及稽查之程序；
    對於具體明確之違規事實及違反條款，除告知違規人外，並
    依『道路交通管理處罰條例』及『違反道路交通事件統一裁
    罰標準及處理細則』之規定，製單舉發及處理證照、車輛」
    ，是員警攔查交通違規事件時，應遵守上開程序，並無需事
    先設置警告牌之規定。受處分人此部分辯解，亦無可採。此
    外，交通違規行為亦無微罪不罰之規定，受處分人以此為由
    請求免罰，實乏所據。綜合上情，原處分機關認定受處分人
    駕駛所有營業一般小客車於前開時、地有闖紅燈左轉之行為
    ，應堪認定，而依據首開道路交通管理處罰條例之規定，裁
    處罰鍰2 千7 百元，並記違規點數3 點，核無不當。從而，
    本件異議為無理由，應予駁回。
五、據上論斷，應依道路交通案件處理辦法第19條，裁定如主文
    。
中    華    民    國    97    年    6     月    30    日
                  交通法庭  法  官  林晏如
上正本與原本無異。
如不服本裁定，應於裁定送達後5日內向本院提出抗告狀。
                            書記官  楊盈茹
中    華    民    國    97    年    7     月    1     日


司法院資訊處製作；財團法人民間司法改革基金會備份。
